臺灣嘉義地方法院刑事判決　　　　　　　 96年度訴字第240號
公　訴　人　臺灣嘉義地方法院檢察署檢察官
被　　　告　丁○○
　　　　　　　　　　（另案在臺灣嘉義監獄鹿草分監執行中）
上列被告因違反毒品危害防制條例案件，經檢察官提起公訴（九
十六年度毒偵字第一○八號），被告於準備程序中就被訴事實為
有罪之陳述，經本院合議庭裁定由受命法官獨任進行簡式審判程
序，判決如下：
    主  文
丁○○施用第一級毒品，累犯，處有期徒刑壹年貳月，減為有期
徒刑柒月。
扣案之注射針筒壹支及密封袋壹個均沒收。
    事  實
一、丁○○前於民國九十年間因施用毒品案件，經法院裁定令入
    戒治處所施以強制戒治，嗣因無繼續戒治必要，經法院裁定
    停止戒治，所餘戒治期間交付保護管束，於九十二年一月十
    三日保護管束期滿未經撤銷停止戒治，視為強制戒治執行完
    畢釋放，復因施用第二級毒品案件，經本院於九十年十二月
    二十日以九十年度簡字第一一一四號判決處有期徒刑五月，
    如易科罰金，以銀元三百元折算一日確定，於九十二年四月
    十日易科罰金執行完畢，又因施用第一級毒品案件，經國防
    部中部地方軍事法院於九十四年五月五日以九十四年度台判
    字第○七六號判決處有期徒刑十月確定，於九十四年十二月
    三十日執行完畢。詎仍不知悔改，於強制戒治執行完畢釋放
    後五年內，基於施用第一級毒品海洛因之犯意，於九十六年
    一月九日上午七時三十分許，在嘉義市○○○路全買量販店
    廁所內，以注射針筒內放置第一級毒品海洛因加水稀釋後注
    射之方式，施用第一級毒品海洛因一次。嗣於九十六年一月
    十日凌晨四時許，在其嘉義縣水上鄉○○村○○街三號住處
    為警查獲，扣得其所有供施用第一級毒品海洛因所用之注射
    針筒一支及密封袋一個，而於查獲當日凌晨五時五十分許，
    得丁○○同意後採其尿液送驗，其結果呈海洛因之代謝物嗎
    啡陽性反應，始悉上情。
二、案經嘉義縣警察局水上分局報告臺灣嘉義地方法院檢察官偵
    查起訴。
    理  由
一、本件係經被告丁○○於準備程序當庭表示認罪，而經本院裁
    定以簡式審判程序加以審理，則依據刑事訴訟法第二百七十
    三條之二、同法第一百五十九條第二項之規定，不適用傳聞
    法則有關限制證據能力之相關規定。
二、上開事實，業據被告丁○○於警詢、偵查及本院坦承不諱，
    而其上開為警查獲所採集之尿液，經送請高雄市立凱旋醫院
    檢驗結果，確呈施用第一級毒品海洛因之代謝物嗎啡陽性反
    應，有該院濫用藥物尿液檢驗報告（見偵查卷第一三頁）及
    嘉義縣警察局水上分局尿液代號及真實姓名對照表（見警卷
    第一○頁）在卷可稽，復有被告所有供施用第一級毒品海洛
    因所用之注射針筒一支及密封袋一個扣案可資佐證，足認被
    告上開自白與事實相符，堪以採信。查被告曾於九十年間因
    施用毒品案件，經法院裁定令入戒治處所施以強制戒治，嗣
    因無繼續戒治必要，經法院裁定停止戒治，所餘戒治期間交
    付保護管束，於九十二年一月十三日保護管束期滿未經撤銷
    停止戒治，視為強制戒治執行完畢釋放，有臺灣高等法院被
    告前案紀錄表在卷可參，是被告於強制戒治執行完畢釋放後
    ，五年內再犯施用毒品罪，自應依法論罪科刑。
三、查海洛因屬毒品危害防制條例第二條第二項第一款之第一級
    毒品，核被告所為，係犯毒品危害防制條例第十條第一項之
    施用第一級毒品罪。被告因施用第一級毒品海洛因而持有海
    洛因之低度行為，為其施用之高度行為所吸收，不另論罪。
    查被告前因施用第二級毒品案件，經本院於九十年十二月二
    十日以九十年度簡字第一一一四號判決處有期徒刑五月，如
    易科罰金，以銀元三百元折算一日確定，於九十二年四月十
    日易科罰金執行完畢，又因施用第一級毒品案件，經國防部
    中部地方軍事法院於九十四年五月五日以九十四年度台判字
    第○七六號判決處有期徒刑十月確定，於九十四年十二月三
    十日執行完畢，有臺灣高等法院被告前案紀錄表在卷可稽，
    其受徒刑執行完畢，五年以內故意再犯本案有期徒刑以上之
    罪，為累犯，依法加重其刑。被告雖辯稱其於警員到場時，
    即向警員自承有施用第一級毒品海洛因，符合自首減刑之規
    定云云，惟證人即查獲當日接聽報案電話之警員乙○○於本
    院證稱：當日係其接聽被告之姐丙○○電話報案，電話中僅
    提及被告在家中吵鬧，要其到場處理，未提及被告欲自首情
    事等語；證人即到場處理之警員甲○○於本院亦證稱：當日
    至被告家時，被告之姐丙○○即向其表示被告剛施用毒品海
    洛因，並交付被告甫施用完畢之注射針筒一支及密封袋一個
    ，丙○○當時並未提及被告欲自首施用毒品，嗣看到被告前
    已知其有施用毒品海洛因情事等語；證人即被告之姐丙○○
    於本院亦證稱：被告當日並未要其打電話報案自首，係其發
    現被告施用毒品無法控制自己情緒，才打電話報警，警員到
    場時其即向警員表示被告有施用毒品海洛因，並將被告施用
    完畢之注射針筒一支及密封袋一個交予警員處理等語，證人
    乙○○及甲○○與被告並無素怨，且係依法執行公務之人員
    ，應無偏頗之虞，證人丙○○則為被告之姐，所為證言當不
    至為對被告不利，其三人所為證詞應可採信，是被告向員警
    自承有施用第一級毒品海洛因前，警方對其施用毒品海洛因
    犯嫌，已有合理懷疑，其行為自不符合刑法第六十二條前段
    自首之要件，併予敘明。爰審酌被告前曾因施用毒品觸法，
    仍不知悛悔，又施用足以導致精神障礙、性格異常，甚至造
    成生命危險之毒品，戕害一己之身體健康，對社會治安可能
    之危害程度非微，惟其犯罪後尚能坦承犯行等一切情狀，量
    處如主文所示之刑。再按犯罪在中華民國九十六年四月二十
    四日以前者，除本條例另有規定外，依下列規定減刑：一、
    死刑減為無期徒刑。二、無期徒刑減為有期徒刑二十年。三
    、有期徒刑、拘役或罰金，減其刑期或金額二分之一。中華
    民國九十六年罪犯減刑條例第二條第一項定有明文。查被告
    本案犯罪時間在中華民國九十六年四月二十四日以前，復無
    不得減刑之例外情形，自合於上開條例第二條第一項第三款
    之規定，應減其宣告刑二分之一。另扣案之注射針筒一支及
    密封袋一個，係被告所有供本案犯罪所用之物，業據被告於
    供承在卷，併依刑法第三十八條第一項第二款規定宣告沒收
    。
據上論斷，應依刑事訴訟法第二百七十三條之一第一項、第二百
九十九條第一項前段，毒品危害防制條例第十條第一項，刑法第
十一條前段、第四十七條第一項、第三十八條第一項第二款，中
華民國九十六年罪犯減刑條例第二條第一項第三款、第七條，判
決如主文。
本案經檢察官陳志川到庭執行職務。
中　　華　　民　　國　九十六　年　  七  　月  三十一　日
                  刑事第三庭    法　官　鄭雅文
上列正本證明與原本無異。
如不服本判決，應於判決送達後十日內向本院提出上訴狀，上訴
書狀依法應敘述具體理由，如未敘述具體理由者，應於上訴期間
屆滿後二十日內補提理由書於本院（均應附繕本）。
中　　華　　民　　國　九十六　年　  七  　月  三十一　日
                              　書記官　鄭翔元
附錄論罪科刑法條：
毒品危害防制條例第十條第一項
施用第一級毒品者，處六月以上五年以下有期徒刑。
